臺灣桃園地方法院宣示判決筆錄　　　　　 96年度易字第268號
公　訴　人　臺灣桃園地方法院檢察署檢察官
被　　　告　甲○○
　　　　　　　　　　號3樓
上列被告因詐欺案件，於中華民國96年3 月30日下午5 時許，在
本院第4法庭宣示判決，出席職員如下：
　　　　　法　官　蘇昭蓉
　　　　　書記官　韓若玉
　　　　　通　譯
法官起立朗讀判決主文、犯罪事實要旨、處罰條文、附記事項，
及告以上訴限制、期間並提出上訴狀之法院，且諭知記載其內容
：
一、主  文：
　  甲○○幫助意圖為自己不法之所有，以詐術使人將本人之物
    交付，累犯，處有期徒刑肆月，如易科罰金，以參佰元（即
    新臺幣玖佰元）折算壹日。
二、犯罪事實要旨：
    甲○○前因違反毒品危害防制條例案件，經臺灣臺南地方法
    院以90年度南簡字第413 號判決判處有期徒刑5 月確定，於
    民國92年1 月28日易科罰金執行完畢（構成累犯）。詎甲○
    ○能預見將自己開設之金融帳戶（含存摺、提款卡、密碼）
    等物若提供他人使用，該金融帳戶資料將可能作為詐欺集團
    使用以從事詐騙之不法行為，竟不違背其本意，而基於幫助
    他人實施詐欺取財犯意，於94年8 月24日至9 月3 日之期間
    內某時，將其向中華郵政股份有限公司大湳郵局（地址：桃
    園縣八德市○○路○ 段842 號，下稱大湳郵局）申請開設之
    局號000000-0號、帳號000000-0號帳戶存摺、提款卡，在臺
    灣地區不詳地點，以不詳代價出售予姓名年籍不詳之成年男
    子，俾利詐欺集團使用。該詐欺集團所屬之人取得前述帳戶
    後，即於94年9 月3 日上午10時許，由詐欺集團成員之不詳
    年籍姓名成年人撥打電話至乙○○所有0000000000號之行動
    電話，以其子李邦彥因代友人陳志明擔保借款必需贖人為由
    ，向乙○○施行詐術，要求乙○○匯款至甲○○前述大湳郵
    局帳戶中，致乙○○因一時情急而陷於錯誤，於郵局匯款新
    臺幣2 萬元至甲○○前述帳戶，旋遭提領一空，乙○○察覺
    有異始知受騙，報警後循線查獲上情。
三、處罰條文：
    95年7 月1 日修正施行後刑法第2 條第1 項前段、刑法第33
    9 條第1 項、第30條第1 項前段、第2 項、95年7 月1 日修
    正施行前第47條、第41條第1 項前段，刑法施行法第1 條之
    1 第1 項、第2 項前段、修正前罰金罰鍰提高標準條例第2
    條。
四、附記事項：
    (一)按「行為後法律有變更者，適用行為時之法律，但行為後
    之法律有利於行為人者，適用最有利於行為人之法律」，為
    修正後刑法第2 條第1 項定有明文，故新法第2 條第1 項之
    規定，係規範行為後法律變更所生新舊法律比較適用之準據
    法，於新法施行後，應適用新法第2 條第1 項之規定，為「
    從舊從輕」之比較（最高法院95年度第8 次刑事庭會議決議
    可資參照）。(二)被告行為後，關於刑法第339 條第1 項之罪
    ，其法定罰金刑最低度部分，由修正前刑法第33條第5 款規
    定為銀元1 元以上，依罰金罰鍰提高標準條例第1 條前段提
    高為10倍（提高後折算為新臺幣30元），修正後刑法第33條
    第5 款則修正為新臺幣1000元以上，以百元計算；被告前曾
    受上開所載之罪刑宣告及執行完畢情形，此有臺灣高等法院
    被告前案紀錄表及臺灣桃園地方法院檢察署刑案資料查註紀
    錄表各1 份附卷可參，被告於有期徒刑執行完畢後5 年內再
    故意犯本件有期徒刑以上之罪，依95年7 月1 日修正施行前
    之刑法第47條規定，為累犯，需加重本刑至2 分之1 ，該規
    定已於94年1 月7 日修正為「受徒刑之執行完畢，或一部之
    執行而赦免後，五年以內故意再犯有期徒刑以上之罪者，為
    累犯，加重本刑至二分之一。」，並於94年2 月2 日公布，
    95年7 月1 日施行，限縮累犯規定之適用，自屬95年7 月1
    日修正施行後刑法第2 條之法律變更。(三)經綜合比較修正前
    後刑法之規定，修正後之刑法並無較有利於被告之處，仍應
    以修正前之刑法為論罪科刑之依據。(四)而被告行為後，刑法
    施行法於95年6 月14日增訂第1 條之1 規定「中華民國九十
    四年一月七日刑法修正施行後，刑法分則編所定罰金之貨幣
    單位為新臺幣。九十四年一月七日刑法修正時，刑法分則編
    未修正之條文定有罰金者，自九十四年一月七日刑法修正施
    行後，就其所定數額提高為三十倍。但七十二年六月二十六
    日至九十四年一月七日新增或修正之條文，就其所定數額提
    高為三倍。」，於95年7 月1 日生效施行，刑法第339 條第
    1 項之罪定有罰金刑，但未於94年1 月7 日修正，自應於95
    年7 月1 日刑法修正施行後，就其所定數額提高30倍，與被
    告行為時之罰金罰鍰提高標準條例第1 條前段、現行法規所
    定貨幣單位折算新臺幣標準第2 條之折算結果相較，罰金刑
    貨幣單位雖有「銀元」、「新臺幣」之更異，惟適用結果之
    罰金額度則無二致，並無利或不利之變更，自不生新舊法之
    比較問題，應逕行適用刑法施行法第1 條之1 規定（臺灣高
    等法院暨所屬法院95年法律座談會刑事類提案第16號內容可
    資參照）；而被告行為後，刑法第30條於95年7 月1 日修正
    施行後，修正文字為「幫助他人實行犯罪行為者，為幫助犯
    。雖他人不知幫助之情者，亦同。幫助犯之處罰，得按正犯
    之刑減輕之。」，亦僅係文字修正，不生利或不利之變更，
    亦無新舊法比較問題，應適用裁判時之法律（最高法院95年
    第21次刑事庭會議決議可資參照），附此敘明。
五、協商判決除有刑事訴訟法第455 條之4 第1 項第1 款於本訊
    問程序終結前，被告撤銷協商合意或檢察官撤回協商聲請者
    ；第2 款被告協商之意思非出於自由意志者；第4 款被告所
    犯之罪非第455 條之2 第1 項所定得以協商判決者；第6 款
    被告有其他較重之裁判上一罪之犯罪事實者；第7 款法院認
    應諭知免刑或免訴、不受理者情形之一，及違反同條第2 項
    「法院應於協商合意範圍內為判決；法院為協商判決所科之
    刑，以宣告緩刑或2 年以下有期徒刑、拘役或罰金為限」之
    規定者外，不得上訴。
六、如有前項得上訴之情形者，得自收受判決送達之日起10日內
    ，向本院提出上訴書狀，上訴於第二審法院。
七、本案經檢察官徐文豪到庭執行職務。
中　　華　　民　　國　　96　　年　　3 　　月　　30　　日
                      臺灣桃園地方法院刑事第四庭
                                  書記官　韓若玉
                                  法　官　蘇昭蓉
以上證明與原本無異。
                                  書記官  韓若玉
中　　華　　民　　國　　96　　年　　3 　　月　　30　　日
